臺灣臺中地方法院刑事判決　　　　　　 100年度易字第3630號
公　訴　人　臺灣臺中地方法院檢察署檢察官
被　　　告　賴進昌
上列被告因竊盜案件，經檢察官提起公訴（100年度偵緝字第
1629號），本院判決如下：
    主    文
賴進昌竊盜，處拘役拾日，如易科罰金，以新臺幣壹仟元折算
壹日；又竊盜，處拘役拾日，如易科罰金，以新臺幣壹仟元折
算壹日；又竊盜，處拘役貳拾日，如易科罰金，以新臺幣壹仟元
折算壹日。應執行拘役柒拾日，如易科罰金，以新臺幣壹仟元折
算壹日。
    犯罪事實
一、賴進昌基於意圖為自己不法所有之各別犯意，分別為下列竊
    盜行為：
（一）於民國（下同）100年1月4日凌晨4時許，行經臺中市○○
      區○○路2段3巷1號，見楊瑞華與陳仁修所有，位於該處
      之房屋進行裝修工程，而無人在內，竟趁機徒手竊取置放
      該處之鐵門1片，並搬運至其所騎乘之自行車上，逃離現
      場。得手後，將其所竊得之鐵門，以新臺幣(下同)1420元
      之代價，販售予不知情之游沛紋所經營，位於臺中市南屯
      區昌明巷17之8號之「勝豐資源回收場」，所得款項已花
      用殆盡。
（二）於100年1月9日凌晨5時許，行經楊瑞華與陳仁修上址房屋
      前，見該處仍在裝修，竟趁無人注意之際，再徒手竊取置
      放於該處之鐵門1片（與上開鐵門合計價值約2萬元），並
      搬運至其所騎乘之自行車上，逃離現場。得手後，將所竊
      得之鐵門，以2688元之代價，販售予不知情之游沛紋所經
      營，位於臺中市南屯區昌明巷17之8號之「勝豐資源回收
      場」，所得款項亦已花用殆盡。嗣經陳仁修報警處理，並
      經警調取監視錄影畫面比對而循線查獲賴進昌前述2次竊
      盜犯行。
（三）於100年5月16日凌晨4時許，行經臺中市南屯區○○○○
      路28號前時，見吳欣樺停放在該處之貨車車斗裝有機具，
      竟徒手竊取該車上之砂輪機1臺、杯形噴槍1臺（合計價值
      約3500元），逃離現場。得手後，將所竊得之前開機具載
      往臺中市東區干城跳蚤市場，以200元之代價販售予某真
      實姓名、年籍不詳、綽號「阿亮」之男子，所得款項已花
      用殆盡。嗣經吳欣樺發現報警處理，並經警調取監視錄影
      畫面比對而循線查悉上情。
二、案經陳仁修、吳欣樺訴由臺中市政府警察局第四分局報告臺
    灣臺中地方法院檢察署檢察官偵查起訴。
    理    由
一、證據能力部分：
（一）按現行刑事訴訟法為保障被告之反對詰問權，排除具有虛
      偽危險性之傳聞證據，以求實體真實之發見，於該法第15
      9條第1項明定被告以外之人於審判外之言詞或書面陳述，
      除法律有規定者外，不得作為證據。又被告以外之人於審
      判外之陳述，雖不符前4條之規定（即刑事訴訟法第159
      條之1至159條之4），而經當事人於審判程序同意作為證
      據，法院審酌該言詞陳述或書面陳述作成時之情況，認為
      適當者，亦得為證據；當事人、代理人或辯護人於法院調
      查證據時，知有刑事訴訟法第159條第1項不得為證據之情
      形，而未於言詞辯論終結前聲明異議者，視為有前項之同
      意，同法第159條之5亦定有明文。考其立法意旨在於傳聞
      證據未經當事人之反對詰問予以核實，原則上先予排除。
      惟若當事人已放棄反對詰問權，於審判程序中表明同意該
      等傳聞證據可作為證據；或於言詞辯論終結前未聲明異議
      ，基於尊重當事人對傳聞證據之處分權，及證據資料愈豐
      富，愈有助於真實發見之理念，且強化言詞辯論主義，使
      訴訟程序得以順暢進行，上開傳聞證據亦均具有證據能力
      。本件以下所引之被告以外之人於審判外之言詞及書面陳
      述，業經本院審理時予以提示並告以要旨，各經檢察官及
      被告表示意見，當事人已知該等陳述乃傳聞證據，均未於
      言詞辯論終結前對該等證據內容異議，依上開規定，本院
      審酌該等證據作成時，並無人情施壓或干擾，亦無不當取
      供之情形，認為以之作為本案之證據亦屬適當，是該等證
      據自均具有證據能力。
（二）次查卷附之路口監視器錄影畫面翻拍照片，係屬機械性紀
      錄特徵，也就是認識對象的是攝影、照相鏡頭，透過鏡頭
      形成的畫面映寫入膠卷或特定儲存設備內（如記憶卡），
      然後還原於照相紙上，故攝影、照相中不含有人的供述要
      素，且在現實情形與作為傳達結果的照片，其內容上的一
      致性是透過機械的正確性來加以保障的，在攝影、照相中
      並不存在人對現實情形的知覺、記憶，在表現時經常可能
      發生的錯誤（如知覺的不準確、記憶隨時間推移而發生的
      變化、遺忘），故影像畫面、現場照片當然是非供述證據
      ，並無傳聞法則之適用，惟上開照片既係透過機械拍攝後
      沖印所得，且與本案犯罪事實具有關聯性，而被告對於卷
      內所附之上揭各該照片亦均未表示異議，主張係執法人員
      違法取得，經查又無不得作為證據之事由，依法自得作為
      證據，而有證據能力。
（三）其餘本案全部卷證所涵括之非供述證據，經本院依法踐行
      調查證據程序，檢察官及被告均不爭執各該證據之證據能
      力，且亦查無依法應排除其證據能力之情形，是後述所引
      用證據之證據能力均無疑義，均先予敘明。
二、上開犯罪事實，業據被告於警詢中及本院審理時均坦承不諱
    ，並據證人即被害人陳仁修於警詢中、楊瑞華於警、偵訊時
    、吳欣樺於警詢中、證人游沛紋於警詢中、證人即臺中市政
    府警察局第四分局南屯派出所員警蔡志達於偵訊時，均證述
    明確，並有員警職務報告、證人游沛紋提供之舊貨（資源回
    收）業（公司）買入登記簿、路口監視器錄影畫面翻拍照片
    、臺中市政府警察局第四分局南屯派出所受理刑事案件報案
    三聯單2紙等在卷可憑，堪認被告之自白，應與事實相符，
    洵堪採信。從而，本案事證已臻明確，被告上開犯行均堪認
    定，應分別依法論科。
三、核被告所為，均係犯刑法第320條第1項之竊盜罪。被告所為
    3次竊盜犯行，犯意各別、行為互殊，應予分論併罰。爰審
    酌被告正值青壯之年，不思循正當途徑賺取所需，竟任意竊
    取他人財物，輕忽他人財產法益；且其前已有竊盜之前科紀
    錄，竟猶再犯本件犯行，且於本件犯後仍再為其他竊盜犯行
    ，有其前案紀錄表可參，顯見其漠視法紀之情，實不宜輕縱
    ，惟念及被告犯罪手段尚屬平和、於本院審理時已能坦承全
    部犯行，暨考量被害人所受財物之損失、被告不識字、家庭
    經濟狀況為貧寒之生活狀況（參其警詢筆錄）等一切情狀，
    分別量處如主文所示之刑，並定其應執行之刑及併諭知如易
    科罰金之折算標準。
據上論斷，應依刑事訴訟法第299條第1項前段，刑法第320條第1
項、第51條第6款、第41條第1項前段，刑法施行法第1條之1第1
項、第2項前段，判決如主文。
本案經檢察官鄒千芝到庭執行職務。
中    華    民    國   100    年    11    月    29    日
                  刑事第五庭   法  官   簡璽容
以上正本證明與原本無異。
如不服本判決應於收受判決後10日內向本院提出上訴書狀，並應
敘述具體理由；其未敘述上訴理由者，應於上訴期間屆滿後20日
內向本院補提理由書（均須按他造當事人之人數附繕本）「切勿
逕送上級法院」。
                               書記官   張雅如
中    華    民    國   100    年    11    月    29    日
論罪科刑法條：
中華民國刑法第320條
（普通竊盜罪、竊佔罪）
意圖為自己或第三人不法之所有，而竊取他人之動產者，為竊盜
罪，處5年以下有期徒刑、拘役或5百元以下罰金。
意圖為自己或第三人不法之利益，而竊佔他人之不動產者，依前
項之規定處斷。
前二項之未遂犯罰之。